Minutes et répertoires du notaire Claude CHODRON, janvier 1824 - décembre 1833 (étude XV)
Archives nationales
- Minutes de Claude CHODRON, janvier 1824 - février 1858; MC/ET/XV/1701 - MC/ET/XV/1979
  - Minutes. 1825, décembre, décembre 1825; MC/ET/XV/1727
    - Inventaire après décès de Louis François comte de Rochefort-Luçay, chevalier de Saint Louis, décédé sans héritier à la Maison de Sainte-Pélagie, 23 décembre 1825; MC/ET/XV/1727
      inventaire après décès; Sainte-Pélagie (prison); Rochefort-Luçay, Louis François de
    - Inventaire après décès de Laurent Costerouse professeur à l'Institut des sourdes-muettes décédé sans héritier rue Saint-Jacques, n°256, 23 décembre 1825; MC/ET/XV/1727
      inventaire après décès; Saint-Jacques (rue); Costerouse, Laurent; enseignant
    - Inventaire après décès de Adeline Bremard décédée sans héritier veuve de Joseph Fontany demeurant rue Saint-Pierre Montmartre, n°7, 27 décembre 1825; MC/ET/XV/1727
      inventaire après décès; Bremard, Adeline; Fontany, Joseph
    - Inventaire après décès de Paul Gleiser de La Blanque commissaire de police à Avignon, décédé sans héritier demeurant à la Maison royale de santé rue Faubourg Saint-Denis, n°112, 27 décembre 1825; MC/ET/XV/1727
      inventaire après décès; Avignon (Vaucluse); Gleiser de La Blanque, Paul; policier
    - 1825, 28 décembre: Société anonyme pour l'Exploitation de salines et mines de sel de l'Est, statut social, 28 décembre 1825; MC/ET/XV/1727
      acte de société
    - Inventaire après décès de Ambroise Delatre célibataire décédé sans héritier demeurant rue Saint-Germain l'Auxerrois, n°9, 29 décembre 1825; MC/ET/XV/1727
      inventaire après décès; Delatre, Ambroise
    - Inventaire après décès de Marie Françoise Duplat marchande des chiffons, décédée sans héritier demeurant rue de Viarmes, n°19, 29 décembre 1825; MC/ET/XV/1727
      inventaire après décès; Viarmes (rue de); Duplat, Marie Françoise
    - Inventaire après décès de Catherine Dommange rentière veuve de Gabriel Dupuis, décédée sans héritier demeurant rue Verneuil, n°37, 30 décembre 1825; MC/ET/XV/1727
      inventaire après décès; Verneuil (rue de); Dommange, Catherine; Dupuis, Gabriel
    - Inventaire après décès de François Vacher, serrurier, décédé sans héritier demeurant rue de Sèvres, n°68, 30 décembre 1825; MC/ET/XV/1727
      inventaire après décès; Sèvres (rue de); Vacher, François; serrurier
    - Inventaire après décès de Jacques Louis Blocquet (ou Bloquet) marchand chiffonnier décédé sans héritier demeurant rue Saint-Victor, n° 50, 31 décembre 1825 - 1825; MC/ET/XV/1727
      inventaire après décès; Saint-Victor (rue); Blocquet, Jacques Louis; Bloquet, Jacques Louis
  - Minutes. 1826, janvier, janvier 1826; MC/ET/XV/1728
    - Inventaire après décès de Pierre Dumont rentier décédé sans hériter demeurant rue Saint-Jacques, n°356, 4 janvier 1826; MC/ET/XV/1728
      inventaire après décès; Saint-Jacques (rue); Dumont, Pierre
    - Inventaire après décès de Marguerite Deville, fille majeur célibataire décédée sans hériter demeurant rue de Chartres Saint-Honoré, n° 21, 7 janvier 1826; MC/ET/XV/1728
      inventaire après décès; Deville, Marguerite
    - Inventaire après décès de Jeanne Drangnon (ou Drongnon) blanchisseuse, veuve de Charles Noiret (ou Noirot), décédée sans hériter demeurant rue Tiquetonne,n°3, 9 janvier 1826; MC/ET/XV/1728
      inventaire après décès; Tiquetonne (rue); Drangnon, Jeanne; Noiret, M.; Noirot, M.; Drongnon, Jeanne; teinturier blanchisseur
    - Inventaire après décès de Georges Doring, tailleur d'habits décédé sans hériter demeurant rue du Faubourg Saint-Honoré, n°5, 10 janvier 1826; MC/ET/XV/1728
      inventaire après décès; Doring, Georges; tailleur d'habits
    - Inventaire après décès de Jean (aîné) Allongé commissionnaire aux grains et aux vivres décédé sans hériter demeurant rue du la Barillerie, n°41, 11 janvier 1826; MC/ET/XV/1728
      inventaire après décès; Barillerie (rue de la); Allongé, Jean
    - Inventaire après décès de Paul Pierre Simon Rousselet journalier à Saint-Denis, décédé sans hériter demeurant rue des Boulangers, n°14, 12 janvier 1826; MC/ET/XV/1728
      inventaire après décès; Boulangers (rue des); Saint-Denis (Seine-Saint-Denis); Rousselet, Paul Pierre Simon; journalier
    - Inventaire après décès de Guillaume Guillaume ancien charpentier, décédé sans hériter demeurant rue Saint-Lazare, n°69, 14 janvier 1826; MC/ET/XV/1728
      inventaire après décès; Saint-Lazare (rue); Guillaume, Guillaume; charpentier
    - Inventaire après décès de Jean Antoine Bapst, horloger, décédé sans hériter demeurant rue Saint-Honoré, n°30, 14 janvier 1826; MC/ET/XV/1728
      inventaire après décès; Saint-Honoré (rue); Bapst, Jean Antoine; horloger
    - Inventaire après décès de Louis Chasseriau propriétaire à Saint-Domingue, décédé sans hériter demeurant rue de Seine, 54, 20 janvier 1826; MC/ET/XV/1728
      inventaire après décès; Seine (rue de); Haïti; Chasseriau, Louis
    - Inventaire après décès de Laurent Tonbosh cocher, décédé sans héritier demeurant rue de la Montholon, n°26, 26 janvier 1826; MC/ET/XV/1728
      inventaire après décès; Montholon (rue de); Tonbosh, Laurent; conducteur de véhicules
    - Inventaire après décès de Alexandre Antignac employé décédé sans héritier demeurant rue des Bons Enfants, n°24, 26 janvier 1826; MC/ET/XV/1728
      inventaire après décès; Anignac, Alexandre
    - Inventaire après décès de Michel Jérôme Cheilu cuisinier, décédé sans héritier demeurant rue Faubourg du Temple n°19, 27 janvier 1826; MC/ET/XV/1728
      inventaire après décès; Temple (rue du); Cheilu, Michel Jérôme; cuisinier
    - Inventaire après décès de Marie Catherine Bouchardon veuve de Louis Belleval, décédée sans héritier demeurant rue Estienne, n°4, 30 janvier 1826; MC/ET/XV/1728
      inventaire après décès; Bouchardon, Marie Catherine; Belleval, Louis
    - Inventaire après décès de Marie Anne Adélaïde Pavée décédée sans héritier veuve de Jacques Hyacinthe Tinet demeurant rue de la Montagne Sainte-Geneviève, n° 51, 2 novembre 1826; MC/ET/XV/1728
      inventaire après décès; Montagne-Sainte-Geneviève (rue de la); Pavée, Marie Anne Adélaïde; Tinet, Jacques Hyacinthe
  - Minutes. 1826, février, février 1826; MC/ET/XV/1729
    - Inventaire après décès de Joseph Guyot agent d'affaires décédé sans héritier demeurant rue Faubourg Poissonnière, n°12, 2 février 1826; MC/ET/XV/1729
      inventaire après décès; Guyot, Joseph
    - Inventaire après décès de François André Debilly, fabricant de carton à la requête de Marie Anne Catherine Bellier sa veuve demeurant rue des Fontaines n°29, 2 février 1826; MC/ET/XV/1729
      inventaire après décès; Fontaines (passage des); Debilly, François André; Bellier, Marie Anne Catherine; papetier
    - Notoriété après le décès de Louis-Gabriel Suchet, duc d'Albufera, maréchal et pair de France, demeurant rue du Faubourg Saint-Honoré, n°31, survenu le 3 janvier 1826, au château Saint-Joseph, près de Marseille., 6 février 1826; MC/ET/XV/1729
      Fichier dit 'général' XIXe siècle (1147 actes), par Claire Béchu et Guillaume Nahon, 1988-1999. (fichier papier entièrement dématérialisé; voir contexte dans le Plan d’orientation général - Notaires de Paris, guides thématiques du Minutier).
      Date de création de la notice: 2008
      notoriété; Faubourg-Saint-Honoré (rue du); Marseille (Bouches-du-Rhône); Suchet, Louis-Gabriel (duc d'Albufera)
    - Dépôt d'une expédition du testament de Louis-Gabriel Suchet, maréchal et pair de France, demeurant rue du Faubourg Saint-Honoré, n°31, passé à Marseille devant maître Roubaud le 31 décembre 1825., 6 février 1826; MC/ET/XV/1729
      Faubourg-Saint-Honoré (rue du); Suchet, Louis-Gabriel
    - Inventaire après décès de Françoise Germain demeurant rue Chapon, 10 février 1826; MC/ET/XV/1729
      inventaire après décès; Chapon (rue); Germain, Françoise
    - 1826, 17 et 18 février: Joseph Charles de Veyret avocat et son épouse demeurant rue des Grands Augustins n°5 vendent à Isaac Turet horloger demeurant place Vendôme, n°12 le terrain en deux portion sur la rue des Amandiers., 17 février 1826 - 18 février 1826; MC/ET/XV/1729
      plan imprimé lito.
      acte de vente; Amandiers (rue des); Grands-Augustins (rue des); Vendôme (place); Veyret, Joseph Charles de; Thuret, Isaac; avocat; horloger
    - 1826, 18 février: Louis Philippe d'Orléans duc d'Orléans premier prince du sang et sa sœur Eugénie Adélaïde Louise d'Orléans, demeurant dans son palais rue Saint-Honoré échangent avec Martin Louis, Barmont propriétaire et sa sœur Aimé Jacquème Louis demeurant rue Pavé, n° 3, différents terrains, terres labourables et bois sur la commune de Clichy [Seine et Oise] Livry [Seine-Saint-Denis ], canton de Gonesse [Val-d'Oise] et commune Villemomble canton de Vincennes, arrondissement de Sceaux [Val-de-Marne]., 18 février 1826; MC/ET/XV/1729
      échange; Clichy-sous-Bois (Seine-Saint-Denis); Gonesse (Val-d'Oise); Livry-Gargan (Seine-Saint-Denis); Pavée (rue); Saint-Honoré (rue); Villemomble (Seine-Saint-Denis); Louis-Philippe Ier (roi des Français, 1773-1850); Orléans, Adélaïde d' (1777-1847); Barmont, Martin Louis; Barmont, Aimé Jacquème Louis
    - Inventaire après décès de Marie Élisabeth Caillouy (nommée par erreur Larreu) cuisinière, femme délaissée de Michel Georges Jumaux décédée à l'hospice Beaujon (rue du Faubourg Saint-Honoré), 27 février 1826; MC/ET/XV/1729
      inventaire après décès; Beaujon (hôpital); Faubourg-Saint-Honoré (rue du); Caillouy, Marie Élisabeth; Larreu, Marie Élisabeth; Jumaux, Michel Georges; cuisinier
    - Inventaire après décès de Louis Nicolas Sevray marchand brocanteur, décédé sans héritier demeurant rue de la Voirie, n°10 (Passage de la Petite Voirie), 27 février 1826; MC/ET/XV/1729
      inventaire après décès; Voirie (rue de la); Sevray, Louis Nicolas; brocanteur
    - Inventaire après décès de Jean Pierre Geybels horloger à la requête de Charlotte Augustine Massé demeurant rue des Fossés Montmartre, n°16, 27 février 1826; MC/ET/XV/1729
      inventaire après décès; Geybels, Jean Pierre; Massé, Charlotte Augustine; horloger
    - Inventaire après décès de Anne Olympie d'Iperville décédée sans héritier demeurant rue de Ponthieu, n°4, 28 février 1826; MC/ET/XV/1729
      inventaire après décès; Ponthieu (rue de); Iperville, Anne Olympie d'
  - Minutes. 1826, mars, mars 1826; MC/ET/XV/1730
    - Inventaire après décès de Madame Carroy décédée sans héritier demeurant rue Saint-Denis, n° 246, 8 mars 1826; MC/ET/XV/1730
      inventaire après décès; Saint-Denis (rue); Carroy, Mme
    - Inventaire après décès de Mathieu Vincent dit Duverdier, ouvrier en jouets d'enfant décédé sans héritier demeurant rue Beaujolais, 10, 8 mars 1826; MC/ET/XV/1730
      inventaire après décès; Beaujolais (rue de); Vincent, Mathieu; Duverdier, Mathieu
    - Inventaire après décès de Sarah Low, veuve de Marc Leavenworth, américaine décédée sans héritier demeurant rue d' Hauteville, n°22, 9 mars 1826; MC/ET/XV/1730
      inventaire après décès; Hauteville (rue d'); Low, Sarah; Leavenworth, Marc
    - Inventaire après décès de Joseph Armand de Limenil décédé sans héritier demeurant rue Montorgueil, n° 47, 11 mars 1826; MC/ET/XV/1730
      inventaire après décès; Montorgueil (rue); Limenil, Joseph Armand de
    - Inventaire après décès de Marie Anne Salon veuve de François Paris fleuriste demeurant rue de Cléry, 13 mars 1826; MC/ET/XV/1730
      inventaire après décès; Cléry (rue de); Salon, Marie Anne; Paris, François; fleuriste
    - Inventaire après décès de Jean Isaac Henry Christian Piot négociant à la requête de Jeanne Thérèse Adélaïde Sandegrain demeurant quartier de la Porte-Saint-Martin, 13 mars 1826; MC/ET/XV/1730
      inventaire après décès; Piot, Jean Isaac Henry Christian; Sandegain, Jeanne Thérèse Adélaïde; négociant
    - Inventaire après décès de Jean-Baptiste Armand conducteur de diligence demeurant rue des Petits Carreaux, n° 32, 15 mars 1826; MC/ET/XV/1730
      inventaire après décès; Petits-Carreaux (rue des); Armand, Jean-Baptiste; conducteur de véhicules
    - Inventaire après décès de Louis Sirier ouvrier imprimeur à la requête de Françoise Bourdichon sa veuve demeurant rue des Fossés Montmartre, n°25, 16 mars 1826; MC/ET/XV/1730
      inventaire après décès; Sirier, Louis; Bourdichon, Françoise; imprimeur
    - 1826, 17 mars: Société anonyme Compagnie pour la navigation de l 'Oise, statut social, 17 mars 1826; MC/ET/XV/1730
      Précisions sur les lieux: Oise (France, cours d'eau)
    - Inventaire après décès de Louis-Gabriel Suchet, duc d'Alfubera, maréchal et pair de France, demeurant rue du Faubourg Saint-Honoré, n°31, à la requête d'Honorine Anthoine, sa veuve., 18 mars 1826; MC/ET/XV/1730
      inventaire après décès; Faubourg-Saint-Honoré (rue du); Suchet, Louis-Gabriel (duc d'Albufera)
    - Inventaire après décès de Marguerite Pauly veuve Hertz décédée sans héritier demeurant rue Bourbon Le Château., 20 mars 1826; MC/ET/XV/1730
      inventaire après décès; Bourbon-le-Château (rue de); Pauly, Marguerite; Hertz, M.; Paulie, Marguerite
    - Inventaire après décès de Mathieu Fleury Rissoan demeurant rue Neuve des Bons Enfants, n° 21, à la requête de Louis Désiré Rissoan négociant demeurant rue du Faubourg Saint-Denis, 20 mars 1826; MC/ET/XV/1730
      voir 1826, 1 mars dépôt de testament ET/XV/1730
      inventaire après décès; testament; Fleury Rissoan, Mathieu; Rissoan, Louis Désiré; négociant
    - Inventaire après décès de Anne Françoise Gennisson domestique chez Mr. Barrois libraire décédée sans héritier demeurant rue, n°10, 20 mars 1826; MC/ET/XV/1730
      inventaire après décès; Seine (rue de); Gennisson, Anne Françoise; Barrois, M.; employé de maison; libraire
    - Inventaire après décès de Élisabeth Louise Lefaucheur décédée sans héritier, veuve de Nicolas Ledouy contrôleur en matière d'or et argent demeurant rue des Lions Saint-Paul, n° 13, 25 mars 1826; MC/ET/XV/1730
      inventaire après décès; Lefaucheur, Élisabeth Louise; Ledouy, Nicolas; inspecteur
  - Minutes. 1826, avril, avril 1826; MC/ET/XV/1731
    - Inventaire après décès de René Jacquelin et Jeanne Geoffroy demeurant rue du Faubourg Saint-Martin, 5 avril 1826; MC/ET/XV/1731
      inventaire après décès; Jacquelin, René; Geoffroy, Jeanne
    - Inventaire après décès de Anne Luce Lorissand domestique, décédée sans héritier demeurant à Passy, Grande Rue n°42, 5 avril 1826; MC/ET/XV/1731
      inventaire après décès; Passy (ancienne commune); Passy (rue de); Lorissand, Anne Luce; employé de maison
    - Inventaire après décès de Bérénice Rosalie Roger décédée sans héritier demeurant à Auteuil, rue Molière, n° 4, 7 avril 1826; MC/ET/XV/1731
      inventaire après décès; Auteuil (ancienne commune); Molière (rue); Roger, Bérénice Rosalie
    - Inventaire après décès de Marie Françoise Maillet veuve de Benoiste Marie Monttessuy, au château du Plessis-Saint- Père, commune de Ville-du-Bois, canton de Palaiseau arrondissement de Versailles département de Seine-et-Oise, 8 avril 1826; MC/ET/XV/1731
      voir dépôt du testament 1826, 21 février ET/XV/1729. 1826, 1 mars acte de notoriété ET/XV/1730
      inventaire après décès; La Ville-du-Bois (Essonne); Maillet, Marie Françoise; Monttessuy, Benoîte Marie
    - Inventaire après décès de Pierre Georges Rondel capitaine en second de la 17 compagnie de fusiliers, sédentaire en garnison à Ensisheim département de Haut-Rhin, décédé sans héritier, 10 avril 1826; MC/ET/XV/1731
      inventaire après décès; Ensisheim (Haut-Rhin); Rondel, Pierre Georges
    - Inventaire après décès de Pauline Barbeja décédée sans héritier veuve de Jean-Baptiste Boulnois demeurant rue du Vieux Colombier, 11 avril 1826; MC/ET/XV/1731
      inventaire après décès; Barbeja, Pauline; Boulnois, Jean-Baptiste
    - Inventaire après décès de Françoise Georges ouvrière décédée sans héritier, femme délaissée d'Augustin Haudasse demeurant rue Dauphine, n°61, 11 avril 1826; MC/ET/XV/1731
      inventaire après décès; Dauphine (rue); Georges, Françoise; Haudasse, Augustin
    - Inventaire après décès de Sébastien Vincent Marie Chaussée, capitaine en retraite décédé sans héritier demeurant rue des Canettes, n°9, 11 avril 1826; MC/ET/XV/1731
      inventaire après décès; Canettes (rue des); Chaussée, Sébastien Vincent Marie
    - Inventaire après décès de Élise Duflos veuve Hullos (au lieu de Huet), décédée sans héritier, gouvernante chez comte de Lobau, demeurant rue de Bourbon, n°9, 15 avril 1826; MC/ET/XV/1731
      inventaire après décès; Bourbon (rue de); Duflos, Élise; Hullos, M.; Huet, M.; Lobau, M. de; employé de maison
    - Inventaire après décès de Grégoire Fernandez aumônier à L'Hospice de la Vieillesse (Femmes) prés le jardin du Roi, décédé sans héritier, demeurant boulevard de l'Hôpital, 20 avril 1826; MC/ET/XV/1731
      inventaire après décès; Hôpital (boulevard de l'); Fernandez, Grégoire; prêtre
    - Inventaire après décès de Bernard Passenaud décédé sans héritier, pensionnaire du roi demeurant à Sceaux rue Petit chemin n°4, 22 avril 1826; MC/ET/XV/1731
      inventaire après décès; Sceaux (Hauts-de-Seine); Passenaud, Bernard
    - Inventaire après décès de Barbe Josèphe Baron décédée sans héritier, veuve en premières noces de Jean François Trimaille en en secondes d'Abraham Lamanche demeurant rue Saint-Bernard, n°13, 26 avril 1826; MC/ET/XV/1731
      inventaire après décès; Saint-Bernard (rue); Baron, Barbe Josèphe; Trimaille, Jean François; Lamanche, Abraham
  - Minutes. 1826, mai, mai 1826; MC/ET/XV/1732
    - Inventaire après décès de Louis Mitouard ancien employé, décédé sans héritier demeurant passage Sainte-Croix de La Bretonnerie, n°13, 6 mai 1826; MC/ET/XV/1732
      inventaire après décès; Mitouard, Louis
    - Inventaire après décès de Marie Catherine Jobart (Jobard), veuve de Jacques Christophe Valmont de Bomare décédée sans héritier demeurant rue de Paradis au Marais, 11, 10 mai 1826; MC/ET/XV/1732
      inventaire après décès; Jobart, Marie Catherine; Valmont de Bomare, Jacques Christophe; Jobard, Marie Catherine; chercheur
    - Inventaire après décès de Marie Ferdinande Léontine Boullanger de La Marière, décédée sans héritier épouse de Philippe Marcotte demeurant rue Saint-Jacques, n° 145, hôtel de Lyonne, 15 mai 1826; MC/ET/XV/1732
      inventaire après décès; Saint-Jacques (rue); Boullanger de La Marière, Marie Ferdinande Léontine; Marcotte, Philippe
    - Inventaire après décès de Marie Anne Vatel décédée sans héritier demeurant rue Saint-Jacques, n°145, hôtel de Lyonne, 16 mai 1826; MC/ET/XV/1732
      inventaire après décès; Saint-Jacques (rue); Vatel, Marie Anne
    - Inventaire après décès de Gabriel Guillié architecte, à la requête de Marie Rosalie Lepère veuve en premières noces de Michel Hubert Bourgois, peintre décorateur demeurant rue du Faubourg Poissonnière, n°17, 16 mai 1826; MC/ET/XV/1732
      inventaire après décès; Guillié, Gabriel; Lepère, Marie Rosalie; Bourgois, Michel Hubert; architecte; peintre; décorateur
    - Inventaire après décès de Jeanne Charlotte Lesave décédée sans héritier demeurant rue Saint-Jacques, impasse des Feuillantines, 29 mai 1826; MC/ET/XV/1732
      inventaire après décès; Saint-Jacques (rue); Feuillantines (impasse des); Lesave, Jeanne Charlotte
    - Inventaire après décès de Pierre François Amable Derivière Dupuget, écrivain public, décédé sans héritier demeurant rue Petit-Pont n°9, 29 mai 1826; MC/ET/XV/1732
      inventaire après décès; Petit-Pont (rue du); Derivière Dupuget, Pierre François Amable; écrivain
  - Minutes. 1826, juin, juin 1826; MC/ET/XV/1733
    - Inventaire après décès de Jean François Chantoiseau (ou Chamoiseau) cocher de cabriolet décédé sans héritier demeurant rue Saint-Lazare, n°66, Chaussée d'Antin, 1er juin 1826; MC/ET/XV/1733
      inventaire après décès; Chantoiseau, Jean François; Chamoiseau, Jean François; conducteur de véhicules
    - Inventaire après décès de Florent Bouquet ancien écuyer à la maison du Roi décédé sans héritier demeurant rue du rue du Puits-de-l'Ermite, n°8 dans la pension bourgeoise, 2 juin 1826; MC/ET/XV/1733
      inventaire après décès; Puits-de-l'Ermite (rue du); Bouquet, Florent
    - Inventaire après décès de Jean Paché maçon décédé sans héritier demeurant rue Saint-Jacques, n°230, 2 juin 1826; MC/ET/XV/1733
      inventaire après décès; Saint-Jacques (rue); Paché, Jean; maçon
    - Inventaire après décès de Gilles Guillaume Coulombel (au lieu de Colombel) rentier décédé sans héritier demeurant rue Deux Portes, n°10, 3 juin 1826; MC/ET/XV/1733
      inventaire après décès; Coulombel, Gilles Guillaume; Colombel, Gilles Guillaume
    - Inventaire après décès de Henri Kaillefer décédé sans héritier demeurant Royale Saint-Honoré, rue n°8, 5 juin 1826; MC/ET/XV/1733
      inventaire après décès; Royale (rue); Kaillefer, Henri
    - Inventaire après décès de Louise Marette, décédée sans héritier veuve de Pierre Fort demeurant rue Saint-Jean de Beauvais, n°26, 5 juin 1826; MC/ET/XV/1733
      inventaire après décès; Marette, Louise; Fort, Pierre
    - Inventaire après décès de Marie Catherine Leguay décédée sans héritier veuve de Guillaume Pichos (Pichoz), demeurant rue des Fossés Saint-Germain l'Auxerrois, n°14, 6 juin 1826; MC/ET/XV/1733
      inventaire après décès; Leguay, Marie Catherine; Pichos, Guillaume; Pichoz, Guillaume
    - Inventaire après décès de Marie Françoise Genssous, ouvrière décédée sans héritier demeurant rue des Fossés Saint-Germain l'Auxerrois, n°18, 6 juin 1826; MC/ET/XV/1733
      inventaire après décès; Genssous, Marie Françoise
    - Inventaire après décès de Marie Françoise Peuillé décédée sans héritier, veuve de Louis Joseph Sarazin rentier demeurant rue d' Estrées, n°9 derrière les Invalides, 7 juin 1826; MC/ET/XV/1733
      inventaire après décès; Estrées (rue d'); Peuillé, Marie Françoise; Sarazin, Louis Joseph
    - Inventaire après décès de Henri Joseph Collette lieutenant à la retraite décédé sans héritier demeurant rue d'Estrées, n°9 derrière les Invalides, 7 juin 1826; MC/ET/XV/1733
      inventaire après décès; Estrées (rue d'); Collette, Henri Joseph
    - Inventaire après décès de Corbet James Dauvergne anglais capitaine de vaisseau, décédée sans héritier, demeurant momentanément au Bains de Tivoli rue Saint-Lazare, n°88, 8 juin 1826; MC/ET/XV/1733
      inventaire après décès; Saint-Lazare (rue); Dauvergne, Corbet James; officier (armée)
    - Inventaire après décès de Marie Anne Fleurot attachée à la lingerie au château des Tuileries, décédée sans héritier demeurant rue d'Argenteuil, n°40, 9 juin 1826; MC/ET/XV/1733
      inventaire après décès; Argenteuil (rue d'); Fleurot, Marie Anne; teinturier blanchisseur
    - Inventaire après décès de Nicolas Coquet (au lieu de Cognet) marchand ferrailles, décédé sans héritier, demeurant rue Perdue, n°5, 10 juin 1826; MC/ET/XV/1733
      inventaire après décès; Perdue (rue); Coquet, Nicolas; Cognet, Nicolas; commerçant; forgeron
    - Inventaire après décès de Jeanne Magnan rentière décédée sans héritier veuve Rigolage dit La Roche, demeurant rue des Fossés Saint-Jacques, n°5, 10 juin 1826; MC/ET/XV/1733
      inventaire après décès; Magnan, Jeanne; Rigolage, M.; La Roche, M.
    - 1826, 15 juin: Pierre Richard Rozier Desbordes, banquier demeurant boulevard des Italiens, n° 18, vend à Salomon Mayer Rothschild demeurant rue d' Artois une maison de campagne appelé Château de Suresnes et ses dépendances situé à Suresnes, canton de Neuilly arrondissement de Saint-Denis département de Seine [Hauts-de-Seine], 15 juin 1826; MC/ET/XV/1733
      acte de vente; Italiens (boulevard des); Suresnes (Hauts-de-Seine); Rozier-Desbordes, Pierre Richard; Mayer-Rothschild, Salomon; banquier
    - Inventaire après décès de Marie Plé décédée sans héritier, demeurant rue d'Argenteuil, n° 25, 18 juin 1826; MC/ET/XV/1733
      inventaire après décès; Argenteuil (rue d'); Plé, Marie